---
title: "Import Data in R"
author: "李思穎"
date: "2019/3/6"
output: html_document
---

```{r setup, include=FALSE}
knitr::opts_chunk$set(echo = TRUE)
```

## Import data in R
#### read.table
開啟「ETF4_2000_2018_d.txt」檔案，header = 
T表示第一列為變數的名稱及fileEncoding = 
"UTF-8-BOM"解決亂碼問題。
```{r }
rm(list=ls())
etf4<-read.table("ETF4_2000_2018_d.txt", header = T , fileEncoding = "UTF-8-BOM")
head(etf4)
```
設定stringsAsFactors = T，
讓其以證券代碼id、date、price分類，且利用fileEncoding ='big5'使文字編碼為中文。
```{r}
etf4<-read.csv("ETF4_2000_2018_d.csv", fileEncoding='big5',
                   colClasses = c("證券代碼"="character", 'id', 'date', 'price'))
head(etf4)
```
使用readr以提供完整的文字檔讀取功能，且locale =
locale(encoding='big5'使文字編碼為中文。
#### Using read.csv to import .csv file
```{r}
library(readr)
etf4_csv<-read_csv("ETF4_2000_2018_d.csv", locale = locale(encoding='big5'))
head(etf4_csv)
```
利用readxl讀取ecvel的檔案，並且使用col_types，讓欄位的類別以向量表示。
```{r}
library(readxl)
etf4_xls<-read_excel("ETF4_2000_2018_d.xls", 
                     col_types =c("text", "text","text", "numeric","numeric"))
head(etf4_xls)
```
把第一、第二、第四欄刪除，並使用magrittr、dplyr，將檔案變成以id、date、price顯示。
```{r}
etf4.c<-etf4_csv[, c(-2, -4)]
library(magrittr)
library(dplyr)
etf4.c<-etf4_csv%>%select(c(1,3,5))%>%rename("id" = "證券代碼", "date"= "日期", "price" = "當日均價(元)")
colnames(etf4.c)<-c("id", "date", "price")
head(etf4.c)
```
使用dcast讓資料變扁，以日期、id分組。
```{r}
library(reshape2)
etf4.reorder = dcast(etf4.c, date~id)
dim(etf4.reorder)
head(etf4.reorder)
str(etf4.reorder)
```
"%Y%m%d"以年~月~日顯示。
```{r}
etf4.reorder$date<-as.Date(as.character(etf4.reorder$date), "%Y%m%d") 
head(etf4.reorder)
str(etf4.reorder)
head(etf4.reorder)
```
將文字轉成數字。
```{r}
library(xts)
etf4.xts<-xts(etf4.reorder[,-1], order.by = etf4.reorder$date)
head(etf4.xts)
tail(etf4.xts)
str(etf4.xts)
```
使用na.locf替代NA值。
```{r}
etf4.xts<-na.locf(etf4.xts)                
tail(etf4.xts)
```
利用fromLast解決下一個錯誤。
```{r}
etf4.xts.fill<-na.locf(etf4.xts, fromLast = TRUE) 
head(etf4.xts.fill)
```
使用na.omit除去NA值。
```{r}
etf4.xts<-na.omit(etf4.xts)
head(etf4.xts)
```
利用tidyr使長寬表格轉換。
```{r}
library(tidyr)
etf4.xts1<-etf4.xts[complete.cases(etf4.xts),]
head(etf4.xts1)
```
只顯示0050的資料。
```{r}
lag_x <- lag(etf4.xts$`0050`, 1)
head(lag_x)
```

```{r}
write.csv(etf4.xts, file = "myetf4.csv")
```
利用saveRDS將資料存檔為rds檔。
```{r}
write.zoo(etf4.xts, sep = ',', file = "myetf4.csv.1")
saveRDS(etf4.xts, file = "etf4.xts.rds")
etf4.xts2 <- readRDS("etf4.xts.rds")
head(etf4.xts2)
```
zoo是以時間為基礎。
```{r}
etf4.zoo <- read.zoo("myetf4.csv.1", header = TRUE, index.column =1, 
                     sep = ",", format = "%Y-%m-%d")
head(etf4.zoo)
class(etf4.zoo)
etf4.xts3<-as.xts(etf4.zoo)
head(etf4.xts3)
```
只顯示2016年1月到6月。
```{r}
etf4_2016<-etf4.xts['2016']
etf4_2016_01_06 <- etf4.xts["20160101/20160630"]
head(etf4_2016_01_06)
```

```{r}
lastweek <- last(etf4_2016, "1 week")
```
顯示2016年最後2天。
```{r}
last(lastweek, 2)
```
顯示2016年倒數3天。
```{r}
first(lastweek, "-2 days")
```

